【裁判字號】    91,訴,3084
【裁判日期】    920306
【裁判案由】    毒品危害防制條例
【裁判全文】
臺灣高雄地方法院刑事判決                        九十一年度訴字第三八四號
    公  訴  人  臺灣高雄地方法院檢察署檢察官
    被      告  甲○○
右列被告因違反毒品危害防制條例案件，經檢察官提起公訴（九十一年度毒偵字第四
六七七號、第五三九九號），本院判決如左：
    主  文
甲○○連續施用第一級毒品，累犯，處有期徒刑壹年。扣案第一級毒品海洛因貳包（
淨重零點零柒公克、包裝重零點肆柒公克），及殘留第一級毒品海洛因之塑膠袋壹個
，均沒收銷燬之。九十一年九月七日扣案之注射針筒壹支沒收。
    事  實
一、甲○○曾於民國八十三年間，因違反肅清煙毒條例及麻醉藥品管理條例等案件，
    經本院分別判處有期徒刑三年二月及六月確定，並定其應執行有期徒刑三年六月
    ，甫於八十六年十月二日假釋付保護管束期滿。又於八十七年間，因施用毒品案
    件，經本院裁定送觀察、勒戒後，認有繼續施用毒品之傾向，再經本院裁定令入
  戒治處所施以強制戒治，因戒治期滿，經臺灣高雄地方法院檢察署檢察官於八十
    九年十月十三日，以八十九年度戒毒偵字第一一一七號為不起訴處分確定。復於
    九十年間，因施用毒品案件，經本院裁定令入戒治處所施以強制戒治，並於九十
    一年四月二十五日，以九十年度訴字第二五九八號判處有期徒刑十月確定。詎其
    仍不知悔改，竟基於概括之犯意，於前案停止戒治付保護管束期間之九十一年八
    月十三日起至同年九月七日止，連續在高雄縣鳥松鄉○○路二二０巷五三之五號
    住處及所乘坐之自用小客車內等處，施用第一級毒品海洛因多次。嗣先於九十一
    年八月十三日下午三時二十分許，在高雄縣鳥松鄉○○村○○路二二０巷四七號
    前與周明德（另案偵辦）一同為警查獲，並偕同警方前往上開住處搜查，於該處
    扣得殘留第一級毒品海洛因之塑膠袋一個及周明德所有供二人犯罪所用之注射針
    筒一支；又於同年九月七日下午二時二十分許，在高雄縣大樹鄉九堂村東隆宮前
    廣場為警查獲，並扣得第一級毒品海洛因二包（淨重零點零七公克、包裝重零點
    四七公克）及其所有供犯罪所用之注射針筒一支。
二、案經高雄縣警察局仁武分局及林園分局報告臺灣高雄地方法院檢察署檢察官偵查
    起訴。
    理  由
一、右揭犯罪事實，業據被告甲○○於本院審理中坦承不諱；並經共犯周明德於警訊
    中供承在卷；且被告先後二次為警查獲時所採集之尿液，經送請高雄縣政府衛生
    局檢驗結果，均呈嗎啡陽性反應，分別有該局九十一年八月十九日九一煙檢字第
    一二七０號及同年九月十一日九一煙檢字第一四六二號煙毒尿液檢驗成績書各一
    紙在卷可佐。再者，九十一年八月十三日為警查扣之塑膠袋一個，經送驗結果呈
    海洛因陽性反應，有高雄醫學大學附設中和紀念醫院九十一年十二月十七日報告
    編號：九一一二─一０七號管藥認可字第００五號檢驗報告一紙附卷可稽；另九
    十一年九月七日為警查扣之白粉二包，經送驗結果均含第一級毒品海洛因成分，
    合計淨重零點零七公克、包裝重零點四七公克，亦有法務部調查局九十一年十月
    二十三日調科壹字第二二００一四一五八號鑑定通知書一紙存卷足憑。此外，復
    有共犯周明德所有供二人犯罪所用之注射針筒一支及被告所有供犯罪所用之注射
    針筒一支扣案可資佐證。綜上足認，被告前揭自白與事實相符，自可採為論罪之
    依據，則被告右揭施用第一級毒品海洛因多次之犯行，應堪認定。查被告前於八
    十七年間，因施用毒品案件，經本院裁定送觀察、勒戒後，認有繼續施用毒品之
    傾向，再經本院裁定令入戒治處所施以強制戒治，因戒治期滿，經臺灣高雄地方
    法院檢察署檢察官於八十九年十月十三日，以八十九年度戒毒偵字第一一一七號
    為不起訴處分確定；復於九十年間，因施用毒品案件，經本院裁定令入戒治處所
    施以強制戒治，並於九十一年四月二十五日，以九十年度訴字第二五九八號判處
    有期徒刑十月確定，此有上開不起訴處分書、判決書及臺灣高等法院被告全國前
    案紀錄表各一份在卷可考，則被告三犯毒品危害防制條例第十條之罪，犯罪事證
    明確，應依法論科。
三、查海洛因係毒品危害防制條例第二條第二項所稱之第一級毒品，不得持有、施用
    。次按犯毒品危害防制條例第十條之施用毒品罪者，依同條例第二十條第一項、
    第二項後段、第二十三條第一項、第二項前段規定，應由檢察官先將被告送勒戒
    處所觀察、勒戒，經觀察、勒戒後，認有繼續施用毒品傾向者，再由檢察官聲請
    法院裁定令入戒治處所施以強制戒治，於強制戒治期滿或交付保護管束期滿，始
    得由檢察官為不起訴處分。而依上開規定為不起訴處分後，五年內再犯第十條之
    施用毒品罪或三犯以上者，即不適用前揭不起訴處分規定，除應由檢察官再聲請
    法院裁定先令入戒治處所施以強制戒治外，刑責部分即應依一般刑事訴訟程序追
    訴處罰，此觀同條例第二十三條第二項規定可明。本件被告前既已因施用毒品案
    件，經檢察官聲請本院裁定送觀察、勒戒後，認有繼續施用毒品傾向，再施以強
    制戒治，因戒治期滿，由檢察官為不起訴處分確定，五年內再度因施用毒品案件
    ，經本院裁定送強制戒治及判處徒刑確定，其再犯前揭施用毒品犯行，核屬上開
    規定之三犯，依前揭說明，自應依法論罪科刑。核被告所為，係犯毒品危害防制
    條例第十條第一項之施用第一級毒品罪。其施用第一級毒品前後，持有海洛因之
    低度行為，應為施用之高度行為所吸收，不另論罪。又被告先後多次施用第一級
    毒品之犯行，均時間緊接，犯罪構成要件亦均相同，顯係基於概括犯意反覆為之
    ，應依連續犯之規定論以一罪，並依法加重其刑。被告前於八十三年間，因違反
    肅清煙毒條例及麻醉藥品管理條例等案件，經本院分別判處有期徒刑三年二月及
    六月確定，並定其應執行有期徒刑三年六月，甫於八十六年十月二日假釋付保護
    管束期滿，有臺灣高等法院被告全國前案紀錄表一份在卷可佐，其受有期徒刑之
    執行完畢後，五年以內再犯本件有期徒刑以上之罪，為累犯，依法加重其刑，並
    依法遞加之。爰審酌被告前因施用毒品案件，先後經觀察、勒戒、強制戒治及判
    處有期徒刑確定，仍未戒絕毒品，足見其並無悔意，且戒斷毒癮之意志不堅，惟
    念其施用毒品乃自戕行為，尚未危害他人等一切情狀，量處如主文所示之刑。扣
    案第一級毒品海洛因二包（淨重零點零七公克、包裝重零點四七公克），及殘留
    第一級毒品海洛因之塑膠袋一個，業已難與第一級毒品海洛因析離，均屬毒品，
    故不問屬於犯人與否，爰依毒品危害防制條例第十八條第一項前段，均宣告沒收
    銷燬之。另九十一年九月七日查扣之注射針筒一支，係被告所有，供犯罪所用之
    物，業據其供承在卷，爰依刑法第三十八條第一項第二款，宣告沒收。至九十一
    年八月十三日查扣之注射針筒一支，雖係供被告及共犯周明德犯罪所用之物，惟
    係共犯周明德所有，業據二人供承在卷，且經送驗結果亦無毒品反應，有高雄醫
    學大學附設中和紀念醫院九十一年十二月十七日報告編號：九一一二─一０六號
    管藥認可字第００五號檢驗報告一紙存卷可參，故不予以宣告沒收，併此敘明。
據上論斷，應依刑事訴訟法第二百九十九條第一項前段，毒品危害防制條例第十條第
一項、第十八條第一項前段、第二十三條第二項，刑法第十一條、第五十六條、第四
十七條、第三十八條第一項第二款，判決如主文。
本案經檢察官劉河山到庭執行職務。
中      華      民      國    九十二    年      三      月      六      日
                                  臺灣高雄地方法院刑事庭
                                      審判長  法  官 黃三友
                                              法  官 黃宗揚
                                              法  官 王雅苑
右正本證明與原本無異。
如不服本判決，應於判決送達後十日內，向本院提出上訴狀。
                                              書記官 黃琬婷
中      華      民      國    九十二    年      三      月      六      日
附錄法條：
毒品危害防制條例第十條
施用第一級毒品者，處六月以上五年以下有期徒刑。
施用第二級毒品者，處三年以下有期徒刑。


司法院資訊處製作；財團法人民間司法改革基金會備份。
